【裁判字號】    88,易,1157
【裁判日期】    891016
【裁判案由】    詐欺
【裁判全文】
臺灣臺北地方法院刑事判決                        八十八年度易字第一一五七號
    公  訴  人  臺灣臺北地方法院檢察署檢察官
    被      告  庚○○
右列被告因詐欺案件，經檢察官提起公訴（八十八年度偵字第六七八０號），本院判
決如左：
    主      文
庚○○共同連續行使偽造私文書，足以生損害於他人，處有期徒刑柒月；緩刑參年。
扣案如附表三編號十二至編號十六號所示之物均沒收。
    事      實
一、辛○○（未到案，另審結）、庚○○及姓名年籍不詳業已成年自稱「許大哥」、
    姓名年籍不詳自稱「陳熾煌」之成年男子，共同基於意圖為自己不法所有之概括
    犯意聯絡，自民國八十七年十二月間某日起，由許大哥、陳熾煌在中國時報等報
    紙上刊登男兼職廣告應徵牛郎、聯絡電話0000000000號，庚○○負責
    接聽不特定之應徵者電話，辛○○則外出負責與該等不特定應徵者接洽（自八十
    八年二月底某日起，則由庚○○在中國時報上刊登男兼職廣告應徵牛郎、司機、
    伴遊或男友、聯絡電話0000000000號或0000000000號，並
    負責接聽電話，辛○○則負責外出與該等不特定之應徵者接洽）之方式，向應徵
    者佯稱須交付保證金、身分證、小客車或行動電話等供擔保物方可應徵取得工作
    ，使各該如附表一所示之應徵者等均陷於錯誤，誤信為真而連續交付如附表一所
    示之物（時間、地點、被害人姓名、被害人交付財物均詳如附表一所示），而各
    該應徵者交付如附表一所示之物後均未取得工作，辛○○等人並逃逸無蹤，始知
    受騙。辛○○、庚○○、許大哥及陳熾煌等四人復共同基於行使偽造私文書之概
    括犯意聯絡，以訛騙得來之甲○○、癸○○、壬○○○等身分證正本，未得甲○○、癸○○及壬○○○之授權或同意，即由許大哥或陳熾煌以甲○○、癸○○及
    壬○○○之名義，連續偽造如附表三編號十四至編號十六號所示之各該行動電話
    申請書，並持之向和信電訊公司、遠傳電信公司及台灣大哥大股份有限公司等行
    動電話業者申請行動電話號碼供辛○○及庚○○使用，足以生損害於甲○○、癸○○、壬○○○及和信電訊公司、遠傳電信公司、台灣大哥大股份有限公司等行
    動電話業者對申請、管理行動電話業務之正確性。辛○○、庚○○復共同基於利
    用自動付款設備詐欺之概括犯意聯絡，於辛○○外出與如附表一編號六應徵者乙○○接洽時，向乙○○索取其中國信託商業銀行帳號000000000000
    0號之金融卡密碼，繼持之於如附表二所示之時間，至如附表二所示銀行所設置
    之自動提款機即自動付款設備前，插入該金融卡，鍵入密碼及如附表二所示之金
    額，連續使如附表二所示之各銀行所設自動付款設備辨識系統陷於錯誤，誤認其
    係有正當權源持卡人，以該不正方法由該等自動付款設備取得屬於付款銀行即中
    國信託商業銀行新店分行乙○○帳號0000000000000號帳戶內如附
    表二所示金額之存款，辛○○與庚○○並已將該款項朋分花用。嗣於八十八年三
    月十五日零時十分許，在台北市○○區○○街四十巷十弄五號地下室Ａ室為警查
    獲，並扣得如附表三所示之物。
二、案經台北市政府警察局移送台灣台北地方法院檢察署檢察官偵查起訴。
    理      由
一、右揭事實，迭據被告庚○○於警訊、偵訊及本院審理中坦承不諱，核與證人甲○○、戊○○、吳世弘、丁○○、己○○、丙○○、乙○○所證情節大致相符，又
    有贓物認領保管單、中國信託商業銀行股份有限公司八十八年五月二十日中信（
    八八）店字第二十七號函、台南郵局八十八年五月十九日00000000－0
    0八號函、板橋郵局八十八年五月二十七日00000000－00六號函及誠
    泰商業銀行八十八年六月二日誠泰銀（建函）字第一二六號函等件附卷可佐，復
    有如附表三所示之物扣案可稽，是被告自白顯與事實相符。本件事證明確，被告
    犯行堪以認定，應予依法論科。
二、按被告庚○○、辛○○、許大哥及陳熾煌基於共同之犯意聯絡，由許大哥或陳熾
    煌以訛騙所得之甲○○、癸○○及壬○○○等身分證正本，未得甲○○、癸○○
    及壬○○○之授權或同意，即由許大哥或陳熾煌以甲○○、癸○○及壬○○○之
    名義偽造如附表三編號十四至編號十六號所示之各該行動電話申請書，並持之向
    和信電訊公司、遠傳電信公司及台灣大哥大股份有限公司等行動電話業者申請行
    動電話號碼供辛○○及庚○○使用，足以生損害於甲○○、癸○○、壬○○○及
    和信電訊公司、遠傳電信公司、台灣大哥大股份有限公司等行動電話業者對申請
    、管理行動電話業務之正確性。核被告庚○○所為，係犯刑法第二百十六條、第
    二百十條之行使偽造私文書罪、第三百三十九條第一項之詐欺取財罪、第三百三
    十九條之二第一項之利用自動付款設備詐欺罪。被告庚○○、辛○○與姓名年籍
    不詳業已成年自稱「許大哥」及姓名年籍不詳自稱「陳熾煌」之成年男子四人，
    就上揭行使偽造私文書罪及詐欺取財罪；被告庚○○與辛○○就上揭利用自動付
    款設備詐欺罪，均有犯意聯絡及行為分擔，為共同正犯。又偽造署押為偽造私文
    書之部分行為，偽造私文書後進而行使，偽造之低度行為應為行使私文書之高度
    行為所吸收，均不另論罪。又其等先後多次行使偽造私文書、詐欺取財及利用自
    動付款設備詐欺之行為，均時間緊接、方法相同，觸犯構成要件相同之罪名，顯
    係基於概括犯意反覆為之，均應依連續犯之規定論以一罪，並加重其刑。又其等
    所犯上揭行使偽造私文書罪、詐欺取財罪及利用自動付款設備詐欺罪三罪間，均
    有方法結果之牽連關係，應依刑法第五十五條之規定，從一重依刑法第二百十六
    條、第二百十條之行使偽造私文書罪處斷。至公訴人雖僅就被告庚○○自八十八
    年二月間起至八十八年三月間之詐欺犯行提起公訴，而未就被告自八十七年十二
    月間起至八十八年二月間之詐欺犯行起訴，惟此部分既與公訴人起訴之詐欺取財
    犯行有連續犯之裁判上一罪關係，依審判不可分原則，自為起訴效力所及，本院
    應併予審理；又公訴人雖僅就被告庚○○詐欺取財之犯行加以起訴，而未就行使
    偽造私文書罪及利用自動付款設備詐欺之犯行提起公訴，然此未經起訴之部分與
    前揭起訴部分既有牽連犯之裁判上一罪關係，本諸審判不可分，亦為起訴效力所
    及，本院應併予審理，均附此敘明。爰審酌被告陳玨玲年輕力壯，竟不思正途營
    生、素行、犯罪動機、目的、手段、智識程度、生活狀況暨犯罪後坦承犯行，已
    有悔意等一切情狀，量處如主文所示之刑，以示懲儆。又被告陳玨玲前未曾受有
    期徒刑以上刑之宣告，有台灣高等法院檢察署刑案紀錄簡覆表一份在卷可按，此
    次因一時失慮，致罹刑典，於偵查起訴後已尋得正當工作就業中，有其現今任職
    公司所開立之就職證明一紙在卷可稽，信經此罪刑之宣告後，應知惕勵，信無再
    犯之虞，本院因認以暫不執行為適當，爰宣告緩刑三年，用啟自新。
三、扣案如附表三所示之物，其中編號十二及編號十三號所示之行動電話，為被告庚○○及辛○○等人所有，且為供犯罪所用之物，業據被告庚○○供陳在卷，爰依
    刑法第三十八條第一項第二款之規定沒收之；編號十四至編號十六號所示之行動
    電話申請書（均為客戶收執聯），為被告庚○○、辛○○、許大哥、陳熾煌等人
    所有，且為犯偽造文書罪所得之物，爰依刑法第三十八條第一項第三款之規定宣
    告沒收之，其上偽造之署押即不重複宣告沒收。至扣案如附表三之編號一至編號
    十一號所示之身分證正本及影本，編號十七至編號二十三號所示之存摺、金融卡
    ，均非被告所有，爰不宣告沒收。扣案如附表編號二十四、二十五號所示之日記
    本、記事簿，雖為被告庚○○所有，編號二十六號所示之記事簿，雖為被告辛○○所有，然既均屬雜記性質而非供犯罪所用之物，仍不宣告沒收，附此敘明。
據上論斷，應依刑事訴訟法第二百九十九條第一項前段，刑法第二十八條、第五十六
條、第二百十六條、第二百十條、第三百三十九條第一項、第三百三十九條之二第一
項、第五十五條、第三十八條第一項第二款、第三款，罰金罰鍰提高標準條例第一條
前段，判決如主文。
本案經檢察官羅松芳到庭執行職務。
中    華    民    國      八十九      年      十        月      十六    日
                                      臺灣臺北地方法院刑事第四庭
                                          法  官  黃  紹  紘
右正本證明與原本無異。
如不服本判決，應於判決送達後十日內，向本院提出上訴狀。
                                          書記官  劉  新  怡
中    華    民    國      八十九      年      十        月      十六    日
附錄本案論罪科刑所犯法條全文
刑法第二百十條
偽造、變造私文書，足以生損害於公眾或他人者，處五年以下有期徒刑。
刑法第二百十六條
行使第二百十條至第二百十五條之文書者，依偽造、變造文書或登載不實事項或使登
載不實事項之規定處斷。
刑法第三百三十九條
意圖為自己或第三人不法之所有，以詐術使人將本人或第三人之物交付者，處五年以
下有期徒刑、拘役或科或併科一千元以下罰金。
以前項方法得財產上不法之利益或使第三人得之者，亦同。
前二項之未遂犯罰之。
刑法第三百三十九條之二
意圖為自己或第三人不法之所有，以不正方法由自動付款設備取得他人之物者，處三
年以下有期徒刑、拘役或一萬元以下罰金。
以前項方法得財產上不法之利益或使第三人得之者，亦同。


司法院資訊處製作；財團法人民間司法改革基金會備份。
